# 关于无偿划转土地并出售的会计处理

提问人：chengchn 时间：2020-04-20 08:05:18
陈版主，您好，审计过程中遇到这样一个案例，B公司是A公司的全资子公司，B公司设立了全资子公司C公司，但是并未实缴，因此B公司账面长投为0.A公司于 2019 年 12 月 1 日，无偿划转一块土地给C公司，C公司确认了相应的存货和资本公积，A公司冲减了未分配利润和存货。 2019 年 12 月 25 日，B公司出售了C公司，个别报表层面按照收到的钱款做投资收益，不确认投资成本（长投价值为 0 ）。
问题 1 ：若不构成一揽子交易，B公司个别报表层面处理是否正确，因此导致的多确认的所得税是否可以避免？A公司合并报表中是否应当将本期确认的未分配利润冲减投资收益呢？
问题 2 ：若构成一揽子交易，B公司应当如何进行会计处理呢？A公司合并层面应当如何进行会计处理。

回答人：chenyiwei
A向C划转土地的正确账务处理应为：
A公司：借：长期股权投资——B，贷：无形资产（或其他相关资产类科目）
B公司：借：长期股权投资——C，贷：资本公积——资本溢价
C公司：借：存货，贷：资本公积
B处置C股权时，应转销上述确认的对C的追加投资成本。上述处理与注资和股权出质交易是否构成一揽子交易无关。